Minutes et répertoires du notaire Pierre Louis LAIDEGUIVE, janvier 1751 - décembre 1760 (étude XXIII)
Archives nationales
- Minutes de Pierre Louis LAIDEGUIVE, janvier 1751 - décembre 1760; MC/ET/XXIII/572 - MC/ET/XXIII/635
  - Minutes. 1751, mars - avril, mars - avril 1751; MC/ET/XXIII/573
    - Procuration déposee., 26 avril 1751; MC/ET/XXIII/573
      Nom, qualité: (Mme ou Mlle) Maserainz de, Louise.
      Nom, qualité: (M.) Lambert, Claude Guillaume.
      Profession: conseiller au grand conseil.
    - Obligation., 26 avril 1751; MC/ET/XXIII/573
      Nom, qualité: (M.) Sainte-Foy d' Arc, Philippe Auguste.
      Nom, qualité: (M.) Herbault, Louis Antoine.
      Profession: marchand-bijoutier joailler.
    - Notoriete de propriété déposee, terres, Gamache en Picardie., 26 avril 1751; MC/ET/XXIII/573
      Nom, qualité: (M.) Rouault, Charles Joachim (marquis de gamache).
    - Contre-lettre de constitution de rente., 26 avril 1751; MC/ET/XXIII/573
      Relations: intervenant pour l'intervenant 02.
      Nom, qualité: (Mme ou Mlle) Baillon, Marie Therese.
      Nom, qualité: (M.) La Tournelle de, Antoine Francois Charles (comte de la tournelle).
    - Transport de rente., 26 avril 1751; MC/ET/XXIII/573
      Nom, qualité: (M.) Roux, Francois.
      Profession: auditeur de la chambre des comptes.
      Nom, qualité: (M.) Richou, Louis (bourgeois de Paris).
      Relations: tuteur de l'intervenant 3.
      Nom, qualité: (M.) Granges de Surgeres de Puyguyo de, Louis Francois.
    - Depot de pieces, maison, Paris, rue de l'Universite., 27 avril 1751; MC/ET/XXIII/573
      Nom, qualité: (Mme ou Mlle) Bechameil, Hyacinthe Sophie.
      Nom, qualité: (M.) Dallouville, Charles Auguste (marquis de houville).
      Profession: gentilhomme de la chambre du roi d'espagne
    - Titre nouvel, rente viagere., 27 avril 1751; MC/ET/XXIII/573
      Nom, qualité: (M.) Ponsard, Emilien.
      Profession: sculpteur (maître).
    - Constitution sur les etats de languedoc., 27 avril 1751; MC/ET/XXIII/573
      Nom, qualité: (M.) Granges de Surgeres de Puyguyon, Louis Francois
      Mention dans le répertoire du notaire coté:
      MC/RE/XXIII/7
    - Bail, maison, Paris, rue de l'Universite., 27 avril 1751; MC/ET/XXIII/573
      Profession: gentilhomme de la chambre du roi d'espagne.
      Nom, qualité: (M.) Talaru de, Louis (marquis de chalmazel, comte de chamarande).
      Nom, qualité: (Mme ou Mlle) Bonneval de, Marie Marthe Francoise.
    - Obligation., 27 avril 1751; MC/ET/XXIII/573
      Nom, qualité: (M.) Fargue Du Buelay, Jean Francois.
      Profession: major des troupes.
      Domicile: Gardelouppe (la).
      Nom, qualité: (M.) Allissan, Jean Baptiste.
      Domicile: Caen, election
    - Vente, terres, Bouconville Sechault., 27 avril 1751; MC/ET/XXIII/573
      Nom, qualité: (M.) Choiseul de, Cesar Gabriel (comte de choiseul).
      Nom, qualité: (Mme ou Mlle) Champagne de, Marie.
      Nom, qualité: (M.) Broye de, Jean Armand (comte d' autry)
    - Main-levee., 28 avril 1751; MC/ET/XXIII/573
      Nom, qualité: (M.) Le Tellier, Paul.
      Domicile: Petit-Andely (le).
      Nom, qualité: (Mme ou Mlle) Drouet, Francoise.
      Nom, qualité: (M.) Bernard, Claude
    - Procuration., 28 avril 1751; MC/ET/XXIII/573
      Nom, qualité: (M.) Laubespine de, Charles Francois (comte de laubespine).
      Nom, qualité: (M.) Barraud Des Granges, Pierre Elie.
      Profession: secrétaire
    - Ratification., 28 avril 1751; MC/ET/XXIII/573
      Nom, qualité: (M.) Rochechouart, Jean Victor (comte de mortemart).
    - Procuration d'avis de parents., 28 avril 1751; MC/ET/XXIII/573
      Nom, qualité: (Mme ou Mlle) Demarine, Valere Catherine.
      Nom, qualité: (M.) Pillet, Jean Philippe.
      Profession: architecte de jardin.
      Nom, qualité: (Mme ou Mlle) Demarine, Louise Adelaide Justine.
      État civil: mineure emancipee.
      Intervenant 4, en première partie:
      Nom, qualité: (Mme ou Mlle) Demarine, Anne Albertine Jeanne.
      Intervenant 5, en première partie:
      Nom, qualité: (M.) Demarine, Christophe Jean.
      État civil: mineur emancipe
    - Inventaire après décès de Marie-Madeleine Cretien, veuve de Jacques Caillard., 29 avril 1751; MC/ET/XXIII/573
      Nom, qualité: (Mme ou Mlle) Cretien, Marie-Madeleine.
      Nom, qualité: (M.) Caillard, Jacques.
      Profession: lieutenant général de la connetablie et maréchaussée de France
      inventaire après décès; Cretien, Marie-Madeleine; Caillard, Jacques
    - Vente, maison, Versailles, rue du Chenil., 29 avril 1751; MC/ET/XXIII/573
      Nom, qualité: (Mme ou Mlle) Bonnefons de, Claude Madeleine.
      Nom, qualité: (M.) Gaultier, Pierre.
      Nom, qualité: (M.) Lasalle de, Henri.
      Profession: receveur.
      Domicile: Clagny-Pres-Versailles.
      Nom, qualité: (Mme ou Mlle) Delaporte, Marie Anne.
    - Bail, maison, Paris, rue Serpente., 29 avril 1751; MC/ET/XXIII/573
      Nom, qualité: (Mme ou Mlle) Cobert, Therese.
      Nom, qualité: (M.) Huart, Nicolas Robert.
      Nom, qualité: (Mme ou Mlle) Tribolet, Marie Elisabeth.
    - Succession (dépôt de pieces)., 30 avril 1751; MC/ET/XXIII/573
      Nom, qualité: (Mme ou Mlle) Travers, Renee Louise.
      Domicile: Nogent-le-Rotrou.
      Nom, qualité: (M.) Got de La Bouverie, Jean.
    - Quittance au roi., 30 avril 1751; MC/ET/XXIII/573
      Nom, qualité: (personne morale) Petit (hoirs).
    - Quittance au roi., 30 avril 1751; MC/ET/XXIII/573
  - Minutes. 1751, mai, mai 1751; MC/ET/XXIII/574
    Attention: acte(s) coté(s) en Réserve
    - Constitution., 1er mai 1751; MC/ET/XXIII/574
    - Procuration d'avis de parents., 1er mai 1751; MC/ET/XXIII/574
      Nom, qualité: (Mme ou Mlle) Melun de, Marie Gabrielle Charlotte.
      Relations: fille de l'intervenant 2.
      Nom, qualité: (M.) Melun de, Jean Alexandre Theodore (prince d' epinoy).
      Nom, qualité: (Mme ou Mlle) Melun de, Louise Elisabeth.
      Relations: fille de l'intervenant 2
    - Quittance de rachat., 3 mai 1751; MC/ET/XXIII/574
      Nom, qualité: (Mme ou Mlle) Bruant Descarrieres, Elisabeth.
    - Quittance., 4 mai 1751; MC/ET/XXIII/574
      Nom, qualité: (M.) Forget, Jean.
      Nom, qualité: (Mme ou Mlle) Trottier, Genevieve.
      Nom, qualité: (M.) Paris, Edme.
    - Cautionnement., 5 mai 1751; MC/ET/XXIII/574
      Nom, qualité: (Mme ou Mlle) Planson, Marie Angelique.
      Relations: veuve de l'intervenant 2, caution de l'intervenant 3.
      Nom, qualité: (M.) Finot, Raymond Jacob.
      Profession: docteur en medecine.
      Nom, qualité: (M.) Finot de Relieu, Jean Charles.
      Profession: receveur des aides.
      Domicile: Villeneuve-St-Georges.
      Nom, qualité: (M.) Girardin, Jean (bourgeois de Paris).
      Profession: adjudicataire general des fermes unies
    - Succession (liquidation)., 5 mai 1751; MC/ET/XXIII/574
      Nom, qualité: (M.) Desplasses, Francois (bourgeois de Paris).
      Nom, qualité: (Mme ou Mlle) Perier, Denise.
      Relations: veuve de l'intervenant 1
    - Mariage., 5 mai 1751; MC/ET/XXIII/574
      Nom, qualité: (M.) Lupart, Antoine (bourgeois de Paris).
      Nom, qualité: (Mme ou Mlle) Sauvaistre, Marie Andree.
    - Obligation., 5 mai 1751; MC/ET/XXIII/574
      Nom, qualité: (M.) Fleury, Jean.
    - Procuration., 5 mai 1751; MC/ET/XXIII/574
      Nom, qualité: (M.) Dubois, Pierre (bourgeois de Paris).
      Nom, qualité: (M.) Lougeat, Pierre.
      Profession: officier porteur au grenier à sel
    - Quittance., 5 mai 1751; MC/ET/XXIII/574
      Nom, qualité: (M.) Thibault, Anne Francois.
      Profession: chanoine.
      Domicile: Etampes.
    - Succession (dépôt de pieces)., 6 mai 1751; MC/ET/XXIII/574
      Nom, qualité: (M.) Richer, Jerome Olivier.
      Profession: conseiller au siege presidial et sénéchaussee du maine.
      Domicile: Mans (le)
    - Desistement d'appel., 7 mai 1751; MC/ET/XXIII/574
      Nom, qualité: (Mme ou Mlle) Rolland Dite Launay de, Catherine Amarle.
    - Transport d'obligation., 7 mai 1751; MC/ET/XXIII/574
      Nom, qualité: (M.) Laty, Guillaume.
      Domicile: Saint-Prix.
      Nom, qualité: (M.) Richou, Louis (bourgeois de Paris)
    - Vente, meubles., 7 mai 1751; MC/ET/XXIII/574
      Nom, qualité: (Mme ou Mlle) Rolland Dite Launay de, Catherine Amable.
    - Don mutuel., 8 mai 1751; MC/ET/XXIII/574
      Nom, qualité: (M.) Mathe, Joseph.
      Nom, qualité: (Mme ou Mlle) Fievet, Marie Josephe.
      Profession: cuisiniere.
    - Mariage., 8 mai 1751; MC/ET/XXIII/574
      Nom, qualité: (M.) Aubery de Vastan, Jean Baptiste Louis.
      Nom, qualité: (M.) Renouart de, Angelique Francois (comte de villayer et d' auteuil).
    - Transport., 8 mai 1751; MC/ET/XXIII/574
      Nom, qualité: (M.) Durfort de, Emmanuel Felicite (duc de duras).
      Profession: aide de camp du roi.
      Nom, qualité: (Mme ou Mlle) Cotquen de, Louise Francoise Maklovie.
      Nom, qualité: (M.) Boisson, Pierre Rene.
      Profession: valetde chambre.
      Nom, qualité: (Mme ou Mlle) Chaisneau, Jeanne.
    - indemnite., 8 mai 1751; MC/ET/XXIII/574
      Nom, qualité: (M.) Argouges D', Michel (comte de gratot).
      Nom, qualité: (M.) Decourt de Cartigny, Claude Adrien
      indemnité
    - Procuration d'avis de parents., 10 mai 1751; MC/ET/XXIII/574
      État civil: mineur emancipe.
    - Liquidation de créance dans succession., 10 mai 1751; MC/ET/XXIII/574
      Nom, qualité: (M.) Dulac de Saint-Diery, Jean Baptiste.
    - Procuration d'avis de parents., 10 mai 1751; MC/ET/XXIII/574
      Nom, qualité: (M.) Salabery de, Charles Francois Victoire.
      Nom, qualité: (Mme ou Mlle) Salabery de, Marie Charlotte Julie.
      État civil: mineure mariee.
      Nom, qualité: (M.) Nourre de Challies de, Cesar
    - Bail à vie par Jacques Louis Sébastien Héricard de Thury, conseiller à la cour des aides, et Anne Madeleine Lechassier, son épouse, à Marie Elisabeth de Nicolay, veuve de Louis de Rochechouart duc de Mortemart d'une maison située rue de l'Université à Paris [Hôtel Lechassier]., 11 mai 1751; MC/RS//221
      P.J.: Devis des réparations à effectuer, état du bâtiment, trois plans, une coupe en profil et élévation.
      Cote originelle du document:
      MC/ET/XXIII/574
      Informations concernant le classement et la cotation du document:
      Acte coté en Réserve.
      Catalogue de la Réserve du Minutier central, 1984-1988 (dactylogramme entièrement dématérialisé; voir contexte dans le Plan d’orientation général - Notaires de Paris, guides thématiques du Minutier).
      ou
      Date de création de la notice: 2002
      Date de révision: 2011
      Exposition 'L'hôtel particulier parisien du Moyen Age aux Années folles', Musée des Monuments français, 5 octobre 2011-19 février 2012 (2 plans, au sol et élévation, n° 2 et 4).
      bail; Université (rue de l'); Bac (rue du); Héricart de Thury, Jacques Louis Sébastien (1691-1757); Nicolaï, Marie Elisabeth de (....-1784); Rochechouart de Mortemart, Louis de (1681-1746); Lechassier, Anne Madeleine (....-1788); magistrat
    - Billet depose., 11 mai 1751; MC/ET/XXIII/574
      Nom, qualité: persname Dubuelay.
      Nom, qualité: (Mme ou Mlle) Aime
    - Procuration déposee., 12 mai 1751; MC/ET/XXIII/574
      Nom, qualité: (M.) Cantin, Claude.
      Profession: manouvrier.
      Domicile: Glatigny.
      Nom, qualité: (M.) Lefesvre, Roland (bourgeois de Paris)
    - Contre-lettre de transport d'obligation., 12 mai 1751; MC/ET/XXIII/574
      Nom, qualité: (M.) Bar de, Nicolas (bourgeois de Paris).
      Nom, qualité: (M.) Poulain de Vaujoye, Louis Mathurin.
      Profession: receveur general des domaines.
      Domicile: Versailles Marly
    - Transport d'obligation., 12 mai 1751; MC/ET/XXIII/574
      Nom, qualité: (M.) Sainneville, Pierre.
      Profession: huissier à la chambre des comptes.
      Nom, qualité: (M.) Bar de, Nicolas (bourgeois de Paris)
    - Bail, boutique, Paris, rue de Taranne., 12 mai 1751; MC/ET/XXIII/574
      Nom, qualité: (M.) Pajot de Villers, Christophe Louis.
      Nom, qualité: (M.) Rousseau, Charles.
      Nom, qualité: (Mme ou Mlle) Flan, Marie Anne.
    - Retrocession, corps de logis, Lignieres-en-Berry., 12 mai 1751; MC/ET/XXIII/574
      Nom, qualité: (M.) Rousseau, Claude.
      Nom, qualité: (M.) Colbert, Jean Baptiste Antonin (marquis de seignelay)
    - Constitution., 12 mai 1751; MC/ET/XXIII/574
      Profession: grand archidiacre de la cathedrale.
      Domicile: Troyes
    - Constitution., 12 mai 1751; MC/ET/XXIII/574
    - Constitution., 12 mai 1751; MC/ET/XXIII/574
      Nom, qualité: (M.) Seignerolle de, Louis.
      Profession: huissier du roi.
    - Inventaire après décès d'Angélique Françoise de Remond, veuve de Francois Henri d'Estampes comte de Valancay., 13 mai 1751; MC/ET/XXIII/574
      Nom, qualité: (Mme ou Mlle) Remond, Angélique Françoise de.
      Nom, qualité: (M.) Estampes, Francois Henri d'(comte de Valancay).
      inventaire après décès; Remond, Angélique Françoise de; Estampes de Valancay, Francois Henri d'
    - Titre nouvel, rente., 13 mai 1751; MC/ET/XXIII/574
      Nom, qualité: (M.) Charte, Denis.
      Domicile: Taverny-Pres-St-Prix.
      Nom, qualité: (M.) Charte, Jean.
      Nom, qualité: (M.) Charte, Pierre.
      Nom, qualité: (Mme ou Mlle) Saunier, Marguerite.
      Domicile: Saint-Leu-Taverny.
      Nom, qualité: (M.) Duport, Noel.
      Intervenant 6, en deuxième partie:
      Nom, qualité: (Mme ou Mlle) Lauriere de, Marguerite Eusebie.
      Relations: épouse de l'intervenant 7.
      Intervenant 7, indirect:
    - Procuration., 13 mai 1751; MC/ET/XXIII/574
      Nom, qualité: (M.) Bremont de, Louis Nicolas Augustin.
      Nom, qualité: (Mme ou Mlle) Coueseau, Agnes Francoise.
      Nom, qualité: (M.) Rousseau, Pierre Claude.
      Profession: trésorier
    - Obligation., 13 mai 1751; MC/ET/XXIII/574
      Nom, qualité: (M.) Faucond, Francois.
      Profession: bachelier en droit.
    - Constitution., 13 mai 1751; MC/ET/XXIII/574
    - Société, commerce de draperie., 13 mai 1751; MC/ET/XXIII/574
      Profession: marchand-drapier.
      Nom, qualité: (M.) Desprez, Pierre.
    - Vente, immeubles, Saint-Rambert., 13 mai 1751; MC/ET/XXIII/574
      Nom, qualité: (M.) Andrault de Langeron, Jean Baptiste Louis (marquis de maulevrier).
      Nom, qualité: (Mme ou Mlle) Lecamus, Elisabeth.
      Nom, qualité: (M.) Baillard Du Pinet, Pierre.
      Domicile: Montbrison
    - Succession (renonciation)., 14 mai 1751; MC/ET/XXIII/574
      Nom, qualité: (M.) Salaberry de, Charles Francois.
    - Constitution., 15 mai 1751; MC/ET/XXIII/574
    - Transport de rente., 15 mai 1751; MC/ET/XXIII/574
      Nom, qualité: (M.) La Marck de, Angelbert Louis (comte de la marck).
      Nom, qualité: (Mme ou Mlle) Noailles de, Marie Anne Francoise.
    - Transaction., 15 mai 1751; MC/ET/XXIII/574
      Nom, qualité: (M.) Desmarets de Maillebois, Jean Bptiste Francois (marquis de maillebois).
      Nom, qualité: (Mme ou Mlle) Alegre D', Marie Emmanuelle.
    - Constitution., 15 mai 1751; MC/ET/XXIII/574
      Nom, qualité: (Mme ou Mlle) Abonnenc, Justine.
      Profession: libraire
    - Transaction., 17 mai 1751; MC/ET/XXIII/574
      Nom, qualité: (Mme ou Mlle) Pillard de La Bruere, Madeleine.
      Nom, qualité: (M.) Gaudot, Nicolas.
      Profession: marchand de bois.
      Nom, qualité: (M.) Leclerc de La Bruere, Charles Antoine.
      Profession: secrétaire d'ambassade.
      Domicile: Rome
    - Mariage., 17 mai 1751; MC/ET/XXIII/574
      Nom, qualité: (M.) Chaperon, Jean Louis.
      Profession: suisse du roi.
      Nom, qualité: (Mme ou Mlle) Morin, Marie Claudine.
    - Quittance., 17 mai 1751; MC/ET/XXIII/574
      Nom, qualité: (M.) Maignon, Joseph.
      Profession: négociant.
      Domicile: Cap Francois.
    - Procuration déposee., 18 mai 1751; MC/ET/XXIII/574
      Nom, qualité: (M.) Poulain de Bouju, Francois Charles.
      Profession: capitaine.
      Domicile: Philippeville.
      Profession: trésorier du bureau des finances.
      Domicile: Tours
    - Constitution., 18 mai 1751; MC/ET/XXIII/574
      Nom, qualité: (M.) Chauvelin, Jacques Bernard.
      Domicile: Amiens, généralité.
      Nom, qualité: (Mme ou Mlle) Oursin, Marie.
      Nom, qualité: (M.) Rochechouart de, Louiss (duc de mortemart).
    - Notoriete apres décès., 19 mai 1751; MC/ET/XXIII/574
      Nom, qualité: (Mme ou Mlle) Achon, Antoinette Marie.
      Domicile: Saint-Diery-en-Auvergene.
      Nom, qualité: (M.) Bayet, Antoine Bertrand.
    - Quittance., 19 mai 1751; MC/ET/XXIII/574
      Nom, qualité: (Mme ou Mlle) Got de La Bouverie, Marie Louise.
      Domicile: Chartres.
      Nom, qualité: (M.) Malart de, Claude Antoine.
      Profession: receveur des finances.
      Domicile: Lyon, election
    - Constitution., 19 mai 1751; MC/ET/XXIII/574
      Nom, qualité: (M.) Ballin, Antoine (bourgeois de Paris)
    - Transport de rente., 19 mai 1751; MC/ET/XXIII/574
      Nom, qualité: (M.) Ducournau Pebarthe, Jean.
      Profession: mousuetaire.
      Domicile: Machin-en-Guyenne.
      Nom, qualité: (M.) Ducournau Pebarthe, Jean Marie.
      Profession: mousquetaire.
      Domicile: Grenade-en-Guyenne.
      Nom, qualité: (M.) Burriot, Jean Marie.
      Profession: garde du corps du roi.
      Domicile: Mont-de-Marsan
    - Bail, maison, Paris, rue Saint-Honore., 21 mai 1751; MC/ET/XXIII/574
      Nom, qualité: (M.) Lebas de Giraugy, Louis Cesar.
      Profession: capitaine de dragons.
      Nom, qualité: (M.) Bailli, Simon.
      Profession: marchand-faiencier.
      Nom, qualité: (Mme ou Mlle) Camps de, Anne Madeleine.
    - Bail d'office, off-commissaire à la chambre des requetes, Paris., 21 mai 1751; MC/ET/XXIII/574
      Nom, qualité: (M.) Verduc, Yves.
      Profession: greffier du grand conseil.
      Nom, qualité: (M.) Alleon, Noel.
      Profession: gentilhomme du roi.
      Nom, qualité: (Mme ou Mlle) Jallot, Marie Anne.
    - Constitution., 21 mai 1751; MC/ET/XXIII/574
      Nom, qualité: (M.) Espinay de Saint-Luc D', Timoleon Antoine Francois (comte d'espinay, marquis de lignery).
      Nom, qualité: (Mme ou Mlle) Samson de Lorcheres de, Marie Madeleine Louis.
      Relations: veuve de l'intervenant 1.
      Nom, qualité: (M.) Espinay D', Francois (marquis de lisnery).
      Profession: maitre de camp de cavalerie
    - Obligation., 21 mai 1751; MC/ET/XXIII/574
      Nom, qualité: (M.) Petit, Georges.
      Nom, qualité: (Mme ou Mlle) Godeau, Barbe Charlotte.
      Nom, qualité: (personne morale) Laideguive (créanciers).
    - Constitution., 22 mai 1751; MC/ET/XXIII/574
      Profession: associe de l'academie de peinture et sculpture.
      Nom, qualité: (Mme ou Mlle) Doyen, Angelique Catherine.
      Nom, qualité: (M.) Mariette, Corneille Guillaume.
      Profession: r de la chambre des comptes.
      Profession: commissaire aux requetes.
    - Quittance., 22 mai 1751; MC/ET/XXIII/574
      Nom, qualité: (M.) Gautier de Montreuil, Jules Robert.
      Nom, qualité: (M.) Portail, Jean Louis (marquis de saint-vauxbourg).
    - Constitution., 22 mai 1751; MC/ET/XXIII/574
    - Constitution., 23 mai 1751; MC/ET/XXIII/574
      Domicile: Amiensdgeneralite.
    - Convention déposee., 24 mai 1751; MC/ET/XXIII/574
      Nom, qualité: (M.) Dolle, Martin.
      Nom, qualité: (M.) Letellier, Jean.
      Profession: entrepreneur de batiments.
    - Procuration déposee., 24 mai 1751; MC/ET/XXIII/574
      Nom, qualité: (M.) Morel, Louis.
      Profession: passementier.
      Domicile: Molbiens-les-Vidame, baill-Amiens.
      Nom, qualité: (Mme ou Mlle) Moinet, Francoise.
      Nom, qualité: (M.) Ledoux, Jean (bourgeois de Paris)
    - Inventaire après décès d'Anne Leclerc de Lesseville, veuve de Charles Bertrand Leclerc de Lesseville., 24 mai 1751; MC/ET/XXIII/574
      Nom, qualité: (Mme ou Mlle) Leclerc de Lesseville, Anne.
      Nom, qualité: (M.) Leclerc de Lesseville, Charles Bertrand.
      Profession: doyen Chambre des enquêtes.
      inventaire après décès; Leclerc de Lesseville, Anne; Leclerc de Lesseville, Charles Bertrand
    - Notoriete apres décès., 24 mai 1751; MC/ET/XXIII/574
      Nom, qualité: (M.) Trappu de, Gilles
    - Procuration., 26 mai 1751; MC/ET/XXIII/574
      Nom, qualité: (M.) Rouault d' Egreville, Nicolas Aloph Felicite (comte d' egreville).
      Profession: guidon de gendarmerie.
    - Procuration., 26 mai 1751; MC/ET/XXIII/574
      Nom, qualité: (personne morale) Rouault (hoirs).
      Nom, qualité: (M.) Rouault, Jean Joachim (marquis de gamaches).
    - Procuration., 26 mai 1751; MC/ET/XXIII/574
      Nom, qualité: (personne morale) Rouault de Gamaches (hoirs).
      Profession: marechal des camps et armées du roi
    - Constitution., 26 mai 1751; MC/ET/XXIII/574
      Nom, qualité: (Mme ou Mlle) Regnault, Edmee.
      Nom, qualité: (M.) Orphee, Jacques Francois.
      Profession: maitre d'hotel.
    - extrait mortuaire depose., 27 mai 1751; MC/ET/XXIII/574
    - Obligation., 27 mai 1751; MC/ET/XXIII/574
      Nom, qualité: (M.) Aveline, Jean Barthelemy.
      Profession: marchand-fourbisseur.
      Nom, qualité: (M.) Jamet, Jean (bourgeois de Paris)
    - Traite d'office, off-conseiller d'etat, off intendant des finances., 27 mai 1751; MC/ET/XXIII/574
      Nom, qualité: (Mme ou Mlle) Lapierre de Bousies, Henriette Louise Helene.
      Nom, qualité: (M.) Orry de Fulvy, Jean Henri Louis (comte de nogent-sur-seine).
      Profession: intendant des finances.
      Domicile: Amiens, généralité
    - Inventaire après décès de Marie Françoise Rose de Manoury-Dumesny., 27 mai 1751; MC/ET/XXIII/574
      Nom, qualité: (Mme ou Mlle) Manoury-Dumesny, Marie Françoise Rose de.
      inventaire après décès; Manoury-Dumesny, Marie Françoise Rose de
    - Quittance., 27 mai 1751; MC/ET/XXIII/574
      Nom, qualité: (M.) Danyeau Daudour, Jean Aptiste.
    - Transaction., 29 mai 1751; MC/ET/XXIII/574
      Nom, qualité: (M.) Maupeou de, Rene Nicolas Charles Augustin (marquis de roncherolles).
      Nom, qualité: (M.) Sandrouin de, Jean Pierre.
      Domicile: Ardinghen-en-Boulonois
    - Obligation., 29 mai 1751; MC/ET/XXIII/574
      Nom, qualité: (M.) Bonneva de, Cesar Phebus (comte de bonneval).
      Nom, qualité: (M.) Rochechouart de, Jean Victor (comte de mortemart, prince de tonnay-charente).
  - Minutes. 1751, juin - août, juin - août 1751; MC/ET/XXIII/575
    - Decharge., 4 mars 1751; MC/ET/XXIII/575
      Nom: (personne morale) Ville de Die.
      Domicile: Die-en-Dauphine.
      Nom, qualité: (M.) Chery, Claude.
      Profession: avocat au conseil.
    - Constitution., 1er juin 1751; MC/ET/XXIII/575
      Nom, qualité: (M.) Leguey, Barthelemy.
      Profession: garde de laporte du roi.
      Domicile: Maulle.
    - Constitution., 1er juin 1751; MC/ET/XXIII/575
      Nom, qualité: (M.) Becquet, Pierre (bourgeois de Paris)
    - Obligation., 2 juin 1751; MC/ET/XXIII/575
      Nom, qualité: (Mme ou Mlle) Masse, Marie Madeleine.
      Nom, qualité: (M.) Veron, Louis Henri.
    - Transport depose., 3 juin 1751; MC/ET/XXIII/575
      Nom: (personne morale) Religieuses de L'Hotel-Dieu Du Petit-Andely.
    - Constitution., 3 juin 1751; MC/ET/XXIII/575
      Nom, qualité: (M.) Regnard, Antoine.
    - Constitution., 3 juin 1751; MC/ET/XXIII/575
      Nom, qualité: (M.) Gautier de Maurenard, Maximilien Charles.
      Domicile: Belfort
    - Inventaire après décès de Jacques Champagne., 4 juin 1751; MC/ET/XXIII/575
      Nom, qualité: (M.) Champagne, Jacques (bourgeois de Paris).
      inventaire après décès; Champagne, Jacques
    - Notoriete d'heritiers., 4 juin 1751; MC/ET/XXIII/575
      Nom, qualité: (M.) Leseur de Baine, Philippe (écuyer).
      Profession: huissier du roi
    - Depot d'argent., 4 juin 1751; MC/ET/XXIII/575
    - Procuration d'avis de parents., 7 juin 1751; MC/ET/XXIII/575
      Nom, qualité: (M.) Law, Mathurin.
      Relations: fils de l'intervenant 2.
      Nom, qualité: (M.) Law, Jean Adam.
      Profession: tapissier.
    - Constitution., 7 juin 1751; MC/ET/XXIII/575